【裁判字號】    92,再抗,3
【裁判日期】    920404
【裁判案由】    支付命令
【裁判全文】
臺灣高等法院高雄分院民事裁定      九十二年度再抗字第三號
      再審聲請人  中國鋼鐵結構股份有限公司
      法定代理人  乙○○
      訴訟代理人  甲  ○
右再審聲請人因與中見機械工程股份有限公司間支付命令事件，對於中華民國八十九
年十二月三十日本院八十九年度抗字第九０四號及臺灣高雄地方法院八十九年促字第
三二六七號所為支付命令等確定裁定，聲請再審，本院裁定如左：
      主      文
聲請駁回。
聲請訴訟費用由聲請人負擔。
      理      由
一、再審聲請意旨稱：本院九十一年度再抗字第二號於九十二年一月八日訊問證人梁
    建治、曾金燦、張銘周三人，總據其證言內容為(一)中國鋼鐵結構股份有限公司（
    下稱中構公司）董事長乙○○並任中國鋼鐵股份有限公司（下稱中鋼公司）之總
    經理，而中鋼之收發室在中鋼第二行政大樓，中構之收發室則在中構行政大樓，
    二家公司之收發室不同，且在不同地方。(二)八十九年一月廿五日郵局送達系爭支
    付命令時，郵差並未向乙○○董事長送達。(三)依乙○○董事長之命，經陳勝彥副
    總經理傳達，中構公司收發室只收一般信件，不收法院文件，當送達法院文件之
    人不獲會晤乙○○董事長時，僅梁建治及曾金燦被授權代收，其他人不得代收。
    中構公司收發室屬總務部門由梁建治經理掌管，李秀惠屬人事部門，並未被乙○
    ○董事長授權代收法院文件。(四)相對人中見公司陳報於高雄地方法院之中構乙○
    ○董事長之地址錯誤（應在圖甲Ａ處，陳報為Ｂ處），郵差明知而仍然送達至
    錯誤地址，送達不合法。再審聲請人於九十二年一月八日知悉右揭證詞（聲請再
    審狀誤載為九十一年一月八日知悉），爰於三十日不變期間內，聲請再審，求為
    裁定將本院八十九年度抗字第九０四號及臺灣高雄地方法院八十九年度促字第三
    二六七號支付命令及其確定證明書均廢棄。再審，抗告程序費用由相對人負擔。
二、經查：臺灣高雄地方法院八十九年度促字第三二六七號支付命令裁定於八十九年
    一月二十五日送達聲請人中構公司營業處所高雄市○○區○○路一號，由該公司
    職員李秀惠簽收，並加蓋「中鋼結構收發章」印明九二、一、廿五之圓形截章，
    有本院調取之高雄地方法院八十九年度促字第三二六七號卷第一九頁送達證書可
    稽，並經本院八十九年度抗字第九０四號受命法院傳喚證人李秀惠到庭證述綦詳
    。（詳見本院八十九年度抗字第九０四號裁定）按再審聲請人乃係，依法成立且
    制度健全之公司，其內部並沒有收發單位，負責該公司對外文件之收受與發送，
    郵差將送達該公司之文件，送由該公司收發室人員收受，並加蓋該公司之收發章
    ，自屬合法且正確之送達，當生送達之效力。至於該公司之收發室人員如何將系
    爭支付命令送交該公司主管人員，乃係該公司內部作業之管控問題，自不得主張
    該送達為不合法。再審聲請人所稱：於九十二年一月八日發現本院九十一年度再
    抗字第二號訊問證人梁建治、曾金燦、張銘周三人前揭證詞內容未經斟酌，據以
    聲請再審云云。惟查民事訴訟法第四百九十六條第十三款所謂當事人發見未經斟
    酌之證物為再審之理由，不包含證人在內，故發見新證人不足為再審理由。（最
    高法院二十九年上字第六九六號判例參照），準此，本件再審之聲請為無理由，
    應予駁回。況本院九十一年再抗字第二號，亦於九十二年二月二十七日以再審無
    理由而駁回在案，附此明。
三、據上論結，本件再審之聲請為無理由，依民事訴訟法第五百零七條、第五百零二
    條第二項、第九十五條、第七十八條裁定如主文。
中      華      民      國    九十二    年      四      月      四      日
                                      臺灣高等法院高雄分院民事第一庭
~B1審判長法官  黃金石
~B2      法官  吳登輝
~B3      法官  魏式璧
右為正本係照原本作成。
不得再抗告。
中      華      民      國    九十二    年      四      月      七      日
~B法院書記官  黃琳群
                                                                        Ｋ


司法院資訊處製作；財團法人民間司法改革基金會備份。
